台灣台中地方法院刑事判決　　　　　　　　　　　　　九十三年度易字第七一五號
　　公　訴　人　台灣台中地方法院檢察署檢察官
　　被　　　告　甲○○
右列被告因詐欺案件，經檢察官提起公訴（九十三年度偵字第四三三七號），本院判
決如左：
    主  文
甲○○意圖為自己不法之所有，以詐術使人將本人之物交付，處有期徒刑捌月。
    犯罪事實及理由
一、被告甲○○明知私立東海大學並無增資募股之事，竟意圖為自己不法之所有，於
    民國八十三年四月間，向乙○○佯稱其係留美歸國博士，現在中興大學、靜宜大
    學擔任教授，而私立東海大學將辦理增資，社會大眾均可投資，每一單位新台幣
    （下同）五十萬元，保證每年紅利股息在百分之十二至百分之十六，報酬率優厚
    ，可代為向東海大學申請投資等語，致乙○○因而陷於錯誤，於同年月十一日，
    在台中縣沙鹿鎮○○路三和巷十九號之九住處，交付五十萬元現金予甲○○，嗣
    經乙○○查證始悉上情。
二、訊據被告固坦承向乙○○收取五十萬元款項及東海大學並無辦理增資等情，惟矢
    口否認前揭詐欺犯行，辯稱：本案係因張川良向伊詐稱東海大學要增資，故伊向
    乙○○稱東海大學要增資，伊需要五十萬元投資，而約定以年利率百分之十六向
    乙○○借款五十萬元，伊並有給付乙○○二次利息，嗣至八十五年左右，伊方知
    遭張川良詐騙云云。經查：
（一）前揭犯罪事實，業據證人乙○○證述甚詳，並有被告所簽發之本票影本及乙○
      ○存摺影本各一紙在卷可稽。
（二）被告於警詢及檢察官偵訊時均坦承：確有向證人乙○○稱東海大學要增資入股
      而向證人乙○○收取五十萬元款項等語（九十三年度偵字第四三三七號卷第七
      、二十頁），並於檢察官偵訊時坦承：「我當時是問他要不要入股，乙○○說
      他只有五十萬元。我相信沒有東海大學的事，張川良是我另外與他的投資，與
      乙○○無關。實際上我將五十萬元拿去投資張川良的事」、「（問：當時明知
      沒有東海投資你為何還要這樣說）答：因為籌不到五百萬元」等語（同前偵卷
      第二十一、二十二頁），是被告於偵查中應認已為犯罪之自白，且其自白復有
      前揭證據足佐，堪認其偵查中之自白核與事實相符。另被告於偵查中已坦承：
      伊僅係光華高工畢業，無出國紀錄，且所稱之張川良亦已死亡等語（同前偵卷
      第二十、二十二頁），益見其於本院翻異前詞，改稱向證人乙○○借款云云，
      顯係空言諉過之詞，顯不足採，本案事證明確，被告犯行堪以認定。
三、核被告所為，係犯刑法第三百三十九條第一項之詐欺取財罪。爰審酌被告素行不
    良，此有台灣高等法院被告全國前案紀錄表在卷可按，犯罪動機、目的、犯罪所
    生危害非輕，犯罪後迨至本院審理中已逾十年，猶未與證人即被害人乙○○達成
    和解等一切情狀，因認公訴人求處有期徒刑六月猶屬過輕，爰量處如主文所示之
    刑。
據上論斷，應依刑事訴訟法第二百九十九條第一項前段，刑法第三百三十九條第一項
，罰金罰鍰提高標準條例第一條前段，判決如主文。
中      華      民      國    九十三    年      八      月     十七     日
                              台灣台中地方法院刑事第十一庭
                                  審判長法  官  蔡  名  曜
                                        法  官  蔡  美  華
                                        法  官  郭  書  豪
右正本證明與原本無異。
如不服本判決，應於送達後十日內向本院提出上訴狀（須附繕本），上訴於台灣高等
法院台中分院。
                                        書記官
中      華      民    國    九十三    年      八      月      十七     日
附錄本案論罪科刑法條全文：
刑法第三百三十九條第一項：
意圖為自己或第三人不法之所有，以詐術使人將本人或第三之人之物交付者，處五年
以下有期徒刑、拘役或科或併科一千元以下罰金。
